臺中高等行政法院判決　　　　　　　　　　　　　 九十一年度訴字第一二四號
　　　　　　　　　　　　　　　.
　　原　　　告　全區拖吊有限公司
　　代　表　人　甲○○
　　被　　　告　苗栗縣稅捐稽徵處
　　代　表　人　乙○○
　　訴訟代理人　丙○○
　　　　　　　　丁○○
右當事人間因營業稅事件，原告不服財政部中華民國九十年十二月十七日台財訴字第
○八九○○七○二五六號（案號第八九四八六九號）訴願決定，提起行政訴訟。本院
判決如左︰
　　主  文
原告之訴駁回。
訴訟費用由原告負擔。
　　事  實
甲、事實概要：原告因積欠營業稅達新臺幣（下同）二十五萬元以上，經被告依法以
    八十九年一月十三日苗稅工創字第八九一○○五六九號函，自八十九年一月十九
    日至八十九年二月一日予以停止營業處分，惟原告於八十九年一月廿五日仍銷售
    九Ｆ─四四七號大貨車予新益國際股份有限公司，銷售額計七七七、○○○元（
    （含稅），案經被告所屬竹南分處查獲，取具汽車買賣合約書、收據、買受人說
    明書等相關證物附卷佐證，違章事證明確，堪以認定，被告依法審理核定補徵營
    業稅三七、○○○元及裁處罰鍰三七○、○○○元，原告不服，循序申請復查、
    訴願，均未獲變更，遂提起本件行政訴訟。
乙、兩造爭點及陳述：
壹、原告方面：
一、聲明：求為判決：訴願決定及原處分均撤銷。
二、陳述：
  (一)車號九Ｆ─四四七號大貨車車主為原告股東之一黃炎冬（原告誤載為黃炎東）所
    有，有拖救業務協定書可證。因當時原告積欠營業稅達二十五萬元以上，所以車
    輛為被告禁止異動處分。因此多位股東紛紛將其車輛移轉至其他公司。本件車號
    九Ｆ─四四七號大貨車亦然。且該車協定期間亦即將終了，原告乃在未被處停業
    期間多次向被告竹南分處要求於未停業之八十九年一月一日至一月十八日期間使
    用統一發票，但被告竹南分處承辦人與股長均謂需有實際銷售，始可使用統一發
    票。並教導原告及股東黃炎冬與新益國際股份有限公司之張先生需有買賣合約及
    收據等相關資料始可重新申請發票。之後原告等人員乃依指示辦理，將相關資料
    交給被告。詎事後被告竹南分處卻以該資料據謂原告觸犯營業稅法第五十一條第
    四款之規定，又稱經被告竹南分處查獲取具該相關資料，違章事證明確。似此不
    實及誤導原告等人員制作該與事實不符之資料，據以處分原告，實難甘服。
  (二)被告所屬竹南分處引導原告等錯誤，再據以處分原告，對原告大為不公又無理，
    因該不實之資料並非被告竹南分處所查獲，乃該分處承辦人員及股長教原告制作
    後交給被告。如原告有意逃漏稅捐，原告即不須多次至被告竹南分處要求使用統
    一發票，且發文給被告竹南分處。而該車係原告之股東之一黃炎冬所有，其僅另
    轉車行，原告並無實際之買賣行為。
貳、被告方面：
一、聲明：求為判決駁回原告之訴。
二、陳述：
  (一)按「納稅義務人，有左列情形之一者，除追繳稅款外，按所漏稅額處一倍至十倍
    罰鍰，並得停止其營業：一、：：四、申請註銷登記後，或經主管稽徵機關依本
    法規定停止其營業後，仍繼續營業者。」行為時營業稅法第五十一條第四款定有
    明文。本件原告因積欠營業稅達二十五萬元以上，業經被告依法以八十九年一月
    十三日苗稅工創字第八九一○○五六九號函，自八十九年一月十九日至八十九年
    二月一日予以停止營業處分，惟仍於停止營業期間之八十九年一月廿五日銷售九
    Ｆ─四四七號大貨車予新益國際股份有限公司，銷售額計七七七、○○○元，核
    屬規避停業之執行，私自繼續營業。案經被告所屬竹南分處查獲，取具汽車買賣
    合約書、收據、買受人說明書等相關證物附卷佐證，違章事實至為明確，堪以認
    定。被告據以審理核定補徵營業稅三七、○○○元及裁處罰鍰三七○、○○○元
    ，應屬適法。
  (二)原告不服，主張：「車號九Ｆ─四四七之大貨車車主為股東之一黃炎冬所有，因
    當時本公司積欠營業稅達二十五萬元以上，所以多位股東紛紛將車輛移轉其他公
    司，九Ｆ─四四七之大貨車也是如此，且該車協定書日期亦快終了，本公司在未
    被停業之期間多次向稅捐處要求在未停業之八十九年一月一日至一月十八日期間
    使用統一發票，但稅捐處承辦人與股長表示要有實際銷售才可使用統一發票，所
    提出之汽車買賣合約書、收據、買受人說明書等相關證物均是稅捐處承辦人及股
    長要本公司及新益公司事後製作的，絕非被查獲。」云云，資為辯解。
  (三)惟依據臺北市稅捐稽徵處中南分處八十九年三月十六日北市稽中南創字第八九九
    ○一五○六○○號函檢送汽車買賣合約書、收據、說明書及寄行契約書等資料，
    足證原告於停止營業期間之八十九年一月廿五日銷售九Ｆ─四四七號大貨車予新
    益國際股份有限公司，銷售額計七七七、○○○元，且原告並簽發八十九年一月
    二十五日收據，證明於八十九年元月二十五日收到新益國際股份有限公司所支付
    之購車款項計七七七、○○○元。是原告於停業期間仍銷售貨物，被告依法核定
    補徵營業稅三七、○○○元，裁處罰鍰三七○、○○○元，並無不合。至主張汽
    車買賣合約書、收據等相關證物為被告機關承辦人及股長指示原告事後製作一節
    ，經查該等相關證物係原告於接獲被告所為處以停業處分通知後，以八十九年一
    月廿九日全管字第二六五號函，向被告所屬竹南分處申請八十九年一月一日至一
    月十八日未停業期間使用統一發票開立銷售固定資產，被告所屬竹南分處為查證
    原告所提二項銷售行為是否確為未停業期間所為，乃以八十九年二月十日苗稅竹
    一字第八九六○二一○八號函，分別向臺北市稅捐稽徵處中南、中正分處函查原
    告所提交易日期及交易流程是否屬實，始經該二分處提供上開相關證物。且據臺
    北市稅捐稽徵處中正分處八十九年三月六日北市稽中正創字第八九九○一○二三
    號函復資料，銷售予盟產汽車股份有限公司之九Ｆ─四五五號車輛因積欠稅金遭
    監理單位禁止異動，交易未成立。另據臺北市稅捐稽徵中南分處八十九年三月十
    六日北市稽中南創字第八九九○一五○六○○號函復資料，銷售予新益國際股份
    有限公司之九Ｆ─四四七號車輛，銷售日期為八十九年一月二十五日，有汽車買
    賣合約書、收據、說明書等附卷佐證。原告主張各節，顯與事實不符，併予陳明
    。
  (四)綜上論結，本件原告起訴論旨顯非有理由，請駁回原告之訴，以維稅政。
　　理  由
一、按「納稅義務人，有左列情形之一者，除追繳稅款外，按所漏稅額處一倍至十倍
    罰鍰，並得停止其營業：一、：：四、申請註銷登記後，或經主管稽徵機關依本
    法規定停止其營業後，仍繼續營業者。」行為時營業稅法第五十一條第四款定有
    明文。
二、本件原告因積欠營業稅達二十五萬元以上，經被告以八十九年一月十三日苗稅工
    創字第八九一○○五六九號函，自八十九年一月十九日至八十九年二月一日予以
    停止營業處分，原告於停止營業期間之八十九年一月廿五日銷售九Ｆ─四四七號
    大貨車予新益國際股份有限公司，銷售額計七七七、○○○元。被告據以審理核
    定補徵營業稅三七、○○○元及裁處罰鍰三七○、○○○元等情，有處分函文、
    汽車買賣合約書、收據、買受人說明書等相關證物附卷可稽，自屬實在。
三、原告雖主張：車號九Ｆ─四四七之大貨車車主為原告股東之一黃炎冬所有，因當
    時原告積欠營業稅達二十五萬元以上，多位股東紛紛將車輛移轉至其他公司，九
    Ｆ─四四七之大貨車亦係如此，且該車協定期間亦將終了。原告在未被停業之期
    間曾多次要求被告在未停業之八十九年一月一日至一月十八日期間使用統一發票
    ，但被告承辦人與股長表示須有實際銷售始可使用統一發票，所提出之汽車買賣
    合約書、收據、買受人說明書等相關證物均係被告承辦人及股長要求原告及新益
    公司事後所製作，絕非被查獲云云。
四、惟查車號九Ｆ─四四七之大貨車前經向監理機關登記為原告所有，當時原告並曾
    將購車發票作為進項憑證扣抵銷項金額，於售予新益國際股份有限公司時，亦開
    發票與該公司以為進項憑證等情，業經原告自承無訛（見本院言詞辯論筆錄）。
    則於購進時，以係該公司購進該車，並以購入發票作為進項憑證扣抵銷項金額，
    以減少原告營業稅及營利事業所得稅之稅負，卻於該車出售移轉時，否認為該公
    司（原告）所售，非為該公司所有，豈非於其有利時，即主張為其所有，於其不
    利時則否認為其所有，前後矛盾，足見其否認為其所有之車及其所出售，並無可
    取。次查汽車買賣合約書、收據、買受人說明書等相關證物，亦係原告於接獲被
    告所為處以停業處分通知後，以八十九年一月廿九日全管字第二六五號函，向被
    告所屬竹南分處申請八十九年一月一日至一月十八日未停業期間使用統一發票開
    立銷售固定資產，被告所屬竹南分處為查證原告所提二項銷售行為是否確為未停
    業期間所為，乃以八十九年二月十日苗稅竹一字第八九六○二一○八號函，分別
    向臺北市稅捐稽徵處中南、中正分處函查原告所提交易日期及交易流程是否屬實
    ，始經該二分處提供上開相關證物，亦分別有上開函文附卷可稽，亦足見原告所
    主張各該汽車買賣合約書、收據等相關證物為被告機關承辦人及股長指示原告事
    後製作乙節，無可採取。從而本件原處分以原告違章事證明確，依法審理核定補
    徵營業稅三七、○○○元及裁處罰鍰三七○、○○○元，並無違誤，復查決定及
    訴願決定予以維持，亦無不合，原告請求予以撤銷，核無理由，應予駁回。
據上論結，本件原告之訴為無理由，依行政訴訟法第一百九十五條第一項後段、第九
十八條第三項前段，判決如主文。
中　　華　　民　　國　　九   十   一　　年　　七　　月　 二　 十 　五 　日
                 臺 中 高 等 行 政 法 院   第 三 庭
                                    審 判 長 法  官  王　茂　修
                                             法  官  莊　金　昌
                                             法  官  許　金　釵
右正本證明與原本無異。
如不服本判決，應於判決送達後二十日內向本院提出上訴書狀，其未表明上訴理由者
，應於提起上訴後二十日內向本院提出上訴理由書（須依對造人數附具繕本）；如於
本判決宣示或公告後送達前提起上訴者，應於判決送達後二十日內補提上訴理由書（
須附繕本）。未表明上訴理由者，逕以裁定駁回。
提起上訴應預繳送達用雙掛號郵票拾份（每份三十四元)。
中　　華　　民　　國　　九   十   一　　年　　七　　月　 二　 十 　六 　日
                                    法  院 書 記 官　李　述　燊
